臺灣屏東地方法院刑事判決
             110年度訴字第650號
公  訴  人  臺灣屏東地方檢察署檢察官
被      告  朱映霖



                    （另案於法務部○○○○○○○○○執                        行中）
指定辯護人  本院公設辯護人謝弘章  
上列被告因違反毒品危害防制條例案件，經檢察官提起公訴（11
0年度偵緝字第451號），本院判決如下：
    主  文
朱映霖犯意圖販賣而持有第二級毒品罪，處有期徒刑貳年拾月。
扣案如附表編號一至五所示之物均沒收銷燬。扣案如附表編號七
及十二所示之物均沒收。
    事  實
一、朱映霖明知甲基安非他命為毒品危害防制條例第2條第2項第
    2款所規定之第二級毒品，不得意圖販賣而持有，竟基於意
    圖販賣而持有第二級毒品甲基安非他命之犯意，於民國109
    年11月18日21時許，在屏東縣內埔鄉廣濟路段，向真實姓名
    年籍不詳、綽號「阿弟仔」之人，以新臺幣(下同）2萬1,00
    0元之代價購入甲基安非他命而持有之，並伺機販賣以營利
    。嗣於同日23時許，在屏東縣竹田鄉潮州路與竹南路路口，
    因駕駛車牌號碼000-0000號自小客車超速行駛於道路上為警
    攔查，經朱映霖同意搜索，並扣得如附表所示之物，始悉上
    情。
二、案經屏東縣政府警察局潮州分局報告臺灣屏東地方檢察署檢
    察官偵查起訴。
    理  由
壹、證據能力部分
    按被告以外之人於審判外之陳述，雖不符合刑事訴訟法第15
    9條之1至第159條之4之規定，而經當事人於審判程序同意作
    為證據，法院審酌該言詞陳述或書面陳述作成時之情況，認
    為適當者，亦得為證據，刑事訴訟法第159條之5第1項定有
    明文。查本判決所引用被告朱映霖以外之人於審判外之陳述
    ，業經檢察官、被告及其辯護人於本院準備程序時均同意其
    證據能力（見本院卷第60頁），本院審酌該等證據作成之情
    況，核無違法取證或其他瑕疵，且與待證事實具有關聯性，
    認為以之作為證據應為適當，依刑事訴訟法第159條之5第1
    項之規定，自有證據能力。至其餘認定本案犯罪事實之非供
    述證據，亦查無違反法定程序取得之情形，依刑事訴訟法第
    158條之4規定之反面解釋，亦有證據能力。
貳、實體部分
一、認定事實所憑之證據及理由：
  ㈠上揭事實，業據被告於準備程序及審理時均坦承不諱(見本院
    卷第58頁、第94頁)，並有屏東縣政府警察局搜索扣押筆錄
    暨扣押物品目錄表各1份(見警卷第29頁至第39頁)、查獲照
    片6張(見警卷第41頁至第45頁)、LINE、WECHAT通訊軟體對
    話紀錄擷圖擷取照片共69張(見警卷第47頁至第113頁)、屏
    東縣政府警察局潮州分局光華派出所簡易快篩試劑書及毒品
    初步檢驗報告書各2份(見警卷第117頁至第119頁、第157頁
    至第159頁)等件在卷可稽。又扣案如附表編號1至5所示之物
    經送鑑定後，均驗出第二級毒品甲基安非他命成分，有高雄
    市立凱旋醫院110年6月21日濫用藥物成品檢驗鑑定書1份可
    參(見偵卷第125頁至第127頁)，足認被告前揭任意性之自白
    與事實相符，堪以採信。
　㈡又被告於本院審理時供稱：這些毒品如果全部賣光的話，大
    概可以賺4,000元等語(見本院卷第109頁)，足見被告主觀上
    確有藉出售扣案之第二級毒品甲基安非他命以從中牟利之意
    圖。　
  ㈢綜上所述，本案事證已臻明確，被告犯行堪以認定，應依法
    論科。
二、論罪科刑：
  ㈠按甲基安非他命屬毒品危害防制條例第2條第2項第2款所列管
    之第二級毒品，禁止非法持有、意圖販賣而持有。是核被告
    所為，係犯毒品危害防制條例第5條第2項之意圖販賣而持有
    第二級毒品罪。
  ㈡毒品危害防制條例第17條第2項、第1項之說明：
  ⒈被告於偵查、本院準備程序及審理時均自白犯罪（見偵緝卷
    第87頁、本院卷第58頁、第94頁），檢察官亦當庭表示對被
    告有上開減刑規定適用不爭執（見本院卷第59頁），自應依
    毒品危害防制條例第17條第2項減輕其刑。
　⒉至被告供稱其毒品來源為綽號「阿弟仔」之人，惟迄未查獲
    乙節，有屏東縣政府警察局潮州分局111年1月21日潮警偵字
    第11130205900號函暨所附員警職務報告1份(見本院卷第47
    頁至第49頁)及臺灣屏東地方檢察署111年1月20日屏檢介盈1
    10偵緝451字第1119002724號函文可佐(見本院卷第51頁)是
    被告所述之毒品來源並未因而查獲，被告及其辯護人亦均於
    本院準備程序時表示不爭執(見本院卷第59頁)，自不得依毒
    品危害防制條例第17條第1項規定減輕其刑，附此敘明。　
  ㈢爰以行為人之責任為基礎，審酌被告明知第二級毒品甲基安
    非他命具有成癮性及危害性，為法律所禁止持有之物，竟仍
    意圖販賣而持有如附表編號1至5所示之5包第二級毒品，所
    為實非可取；惟念被告始終坦承犯行，態度尚可；雖預計賣
    出5包且可藉此獲利4,000元，然究未著手於販賣行為且毒品
    亦未實際流入市面等情節，復考量其本案前並無有期徒刑以
    上前科之素行，有臺灣高等法院被告前案紀錄表可按(見本
    院卷第15頁至第27頁)，兼衡其本案持有之第二級毒品純值
    淨重共約為14.963公克，有前揭鑑定書可參，數量非微；然
    其實際持有上開毒品之期間約為2小時，亦如前述，期間非
    長；暨其於本院自陳之智識程度、家庭生活及經濟狀況等一
    切情狀(見本院卷第110頁)，量處如主文所示之刑，以資懲
    儆。
三、沒收部分：
  ㈠按查獲之第一、二級毒品及專供製造或施用第一、二級毒品
    之器具，不問屬於犯罪行為人與否，均沒收銷燬之，毒品危
    害防制條例第18條第1項前段定有明文。查扣案如附表編號1
    至5所示之物，均驗出含有第二級毒品甲基安非他命成分，
    已如前述，為毒品危害防制條例第2條第2項第2款所列之第
    二級毒品，且為被告本案意圖販賣而持有之物，自應不問屬
    於被告與否，而依毒品危害防制條例第18條第1項規定宣告
    沒收銷燬。又盛裝上開毒品之包裝袋，因沾附有該盛裝之毒
    品，難以完全析離，自應一體視為毒品，而併依上開規定宣
    告沒收銷燬。至上開毒品因鑑驗時所用罄之部分，因已滅失
    ，爰不另諭知沒收銷燬之宣告，附此敘明。
　㈡犯罪所用之物：
　⒈按刑法第38條第2項規定「供犯罪所用、犯罪預備之物或犯罪
    所生之物，屬於犯罪行為人者，得沒收之。但有特別規定者
    ，依其規定。」就「供犯罪所用之物」係規定「屬於犯罪行
    為人者，得沒收之」，採職權沒收原則。而毒品危害防制條
    例第19條第1項則係規定「犯第4條至第9條、第12條、第13
    條或第14條第1項、第2項之罪者，其供犯罪所用之物，不問
    屬於犯罪行為人與否，均沒收之。」，就「供犯罪所用之物
    」另規定「不問屬於犯罪行為人與否，均沒收之」，改採絕
    對義務沒收原則，顯就「供犯罪所用之物」另設特別規定，
    自應依刑法第38條第2項但書，優先適用毒品危害防制條例
    第19條第1項宣告沒收。　
　⒉查扣案如附表編號7所示之電子磅秤及編號12所示之三星牌手
    機1支，係被告分別用以分裝、秤量如附表編號1至5所示之
    毒品及聯繫其毒品來源以買進毒品並持有，而供被告為本案
    犯行等情，業據被告於本院準備程序及審理時供陳明確(見
    本院卷第58頁至第59頁、第95頁)，自應不問屬於被告與否
    ，依毒品危害防制條例第19條第1項規定宣告沒收之。
  ㈢至如附表所示其餘扣案物，或為被告供己施用所用之物，或
    與本案顯然無關，業據被告自陳在卷(見本院卷第59頁)，則
    上開物品既均與本案無關，檢察官亦未聲請沒收(見本院卷
    第60頁)，自均不予宣告沒收。
據上論斷，應依刑事訴訟法第299 條第1 項前段，判決如主文。
本案經檢察官林冠瑢提起公訴，檢察官廖維中到庭執行職務。
中　　華　　民　　國　 111　　年　　7　　月　　29　　日
                  刑事第二庭審判長    法  官  莊鎮遠
                                      法  官  曾思薇
                                      法  官  吳昭億
以上正本證明與原本無異。
如不服本判決應於收受判決後20日內向本院提出上訴書狀，並應
敘述具體理由；其未敘述上訴理由者，應於上訴期間屆滿後20日
內向本院補提理由書（均須按他造當事人之人數附繕本）「切勿
逕送上級法院」。
中　　華　　民　　國　　111 　年　　7 　　月　　29　　日
                                      書記官  蕭秀蓉
附錄本判決論罪科刑法條：
毒品危害防制條例第5條
意圖販賣而持有第一級毒品者，處無期徒刑或10年以上有期徒刑
，得併科新臺幣7百萬元以下罰金。
意圖販賣而持有第二級毒品者，處5年以上有期徒刑，得併科新
臺幣5百萬元以下罰金。
意圖販賣而持有第三級毒品者，處3年以上10年以下有期徒刑，
得併科新臺幣3百萬元以下罰金。
意圖販賣而持有第四級毒品或專供製造、施用毒品之器具者，處
1年以上7年以下有期徒刑，得併科新臺幣1百萬元以下罰金。

附表：扣案物
編號 物品名稱 數量及單位 備註 1 甲基安非他命(含包裝袋) 1包 含袋毛重：3.84公克；純值淨重：3.23公克 2 甲基安非他命(含包裝袋) 1包 含袋毛重：2.05公克；純值淨重：1.744公克 3 甲基安非他命(含包裝袋) 1包 含袋毛重：3.7公克；純值淨重：3.169公克 4 甲基安非他命(含包裝袋) 1包 含袋毛重：2.37公克；純值淨重：1.875公克 5 甲基安非他命(含包裝袋) 1包 含袋毛重：5.73公克；純值淨重：4.945公克 6 咖啡包 6包 經檢驗後均為陰性，而無毒品反應。 7 電子磅秤 1臺  8 水煙斗吸食器 1組 已拆封 9 現金(新臺幣) 19,700元  10 Redmi(紅米)手機 1支 IMEI：000000000000000； 號碼：0000000000號　　　 11 蘋果牌Iphone手機(含SIM卡1張) 1支 IMEI：000000000000000 12 三星牌手機(含SIM卡1張) 1支 IMEI：000000000000000000； 號碼：0000000000號 13 寄貨收據 1張 編號：0000000號 14 RBJ-6039租賃小客車(含鑰匙1支) 1臺